【裁判字號】    88,易,1441
【裁判日期】    890127
【裁判案由】    家庭暴力罪之傷害
【裁判全文】
臺灣士林地方法院刑事判決                        八十八年度易字第一四四一號
    公  訴  人  臺灣士林地方法院檢察署檢察官
    被      告  甲○○
右列被告因家庭暴力罪之傷害案件，經檢察官提起公訴 (八十八年偵字第八六一三號
)，本院判決如左：
    主  文
甲○○傷害人之身體，處拘役參拾日，如易科罰金，以佰元折算壹日。
    事  實
一、甲○○與乙○○係夫妻，二人具有家庭暴力防治法第三條第一款之家庭成員關係
    ，甲○○於民國八十八年八月一日中午十二時分許，在台北縣汐止市○○路○段
    七二巷二六號乙○○住處，因酒後與乙○○爭搶支票簿發生爭執，甲○○竟基起
    普通傷害之犯意，以手拉扯乙○○身體而使乙○○自樓梯上跌下，致乙○○因此
    受有左前臂十六公分×四公分擦傷及頸部右側六公分×三公分擦傷之傷害。
二、案經乙○○訴請台北縣警察局汐止分局報請台灣士林地方法院檢察署檢察官偵查
    起訴。
    理  由
一、訊據被告甲○○固坦承酒後於上開時、地因爭搶支票與告訴人乙○○拉扯等情，
    惟辯稱：我沒有打她，是她自己從樓梯上滑下來‧‧她有跌倒，拉扯間有抓傷，
    當時我要拿回支票‧‧只是拉傷，都是小傷，沒有驗傷單寫那麼嚴重（見本院八
    十九年一月十三日之審判筆錄）云云。然查：被告以手拉扯告訴人身體而使告訴
    人自樓梯上跌下之事實，已據告訴人於偵查中及本院訊問中指訴：甲○○為搶回
    支票，就把我推下樓梯（見八十八年十月十八日偵查訊問筆錄）；當天他（即被
    告）喝酒‧‧他回來要拿我的票，我不願再給，他就把我從樓上拖下來（見本院
    八十八年十二月九日之訊問筆錄）甚詳，復有北市忠孝醫院驗傷診斷書可資佐證
    ，且衡諸當時告訴人不願交付支票，而被告酒後卻以拉扯之方式執意爭搶支票等
    情，自難謂被告無傷害之行為，又依驗傷診斷書所載，告訴人所受左前臂及頸部
    右側擦傷之傷害，亦應為被告拉扯身體及使之跌倒所致，是被告上開所辯，不足
    採信，被告犯行堪以認定。
二、核被告所為，係犯刑法第二百七十七條第一項之傷害罪，且屬家庭暴力防治法第
    二條第二項之家庭暴力罪。爰審酌被告不思夫妻間應相互尊重、扶持，僅因細故
    即傷害告訴人，及其犯罪後之態度不佳等一切情狀，量處如主文所示之刑，並諭
    知易科罰金之折算標準。
三、據上論斷，應依刑事訴訟法第二百九十九條第一項前段，刑法第二百七十七條第
    一項、第四十一條，罰金罰鍰提高標準條例第一條前段、第二條，判決如主文。
本案經檢察官徐文豪到庭執行職務。
中      華      民      國      八十九      年    一    月    二十七    日
    臺灣士林地方法院刑事第一庭
                                        法  官  林  政  佑
右正本證明與原本無異。
如不服本判決，應於送達後十日內，向本院提出上訴狀。
                                        書記官  陳  珮  茹
中      華      民      國      八十九      年    二    月      二      日
附錄本案論罪科刑法條全文
刑法第二百七十七條第一項：
  傷害人之身體或健康者，處三年以下有期徒刑，拘役或一千元以下罰金。


司法院資訊處製作；財團法人民間司法改革基金會備份。
